it: tipo di montaggio della pompa freno: Flangia a 2 bulloni; Flangia a 4 bulloni; Montaggio su servofreno; Montaggio su paratia antifiamma; Montaggio orizzontale; Montaggio sotto il pavimento; Montaggio verticale; Altro
fi: Pääjarrusylinterin kiinnitystyyppi: 2-pulttinen laippa; 4-pulttinen laippa; Tehostinkiinnitys; Tulipeltikiinnitys; Vaakakiinnitys; Lattianaluskiinnitys; Pystykiinnitys; Muu
nb: Monteringstype for hovedbremsesylinder: 2-bolts flens; 4-bolts flens; Bremsekraftforsterkermontering; Torpedoveggmontering; Horisontal montering; Gulvmontering; Vertikal montering; Annet
ja: ブレーキマスターシリンダー取り付けタイプ: 2ボルトフランジ; 4ボルトフランジ; ブースターマウント; ファイアウォールマウント; 水平マウント; 床下マウント; 垂直マウント; その他
ro-RO: Tipul de montare pentru cilindrul principal de frână: Flanșă cu 2 șuruburi; Flanșă cu 4 șuruburi; Montare pe servofrână; Montare pe panoul despărțitor; Montare orizontală; Montare sub podea; Montare verticală; Altele
zh-TW: 煞車總泵安裝類型: 2 螺栓法蘭; 4 螺栓法蘭; 煞車倍力器安裝; 防火牆安裝; 水平安裝; 地板下安裝; 垂直安裝; 其他
sv: Monteringstyp för huvudbromscylinder: 2-bultad fläns; 4-bultad fläns; Servomonterad; Torpedväggsmonterad; Horisontell montering; Undergolvsmontering; Vertikal montering; Övrigt
hu: Főfékhenger rögzítési típusa: 2 csavaros perem; 4 csavaros perem; Fékszervóra szerelhető; Tűzfalra szerelhető; Vízszintesen szerelhető; Padló alá szerelhető; Függőlegesen szerelhető; Egyéb
ko: 브레이크 마스터 실린더 장착 방식: 2-볼트 플랜지; 4-볼트 플랜지; 부스터 마운트; 방화벽 마운트; 수평 마운트; 바닥 하부 마운트; 수직 마운트; 기타
el: Τύπος στήριξης κύριου κυλίνδρου φρένων: Φλάντζα με 2 μπουλόνια; Φλάντζα με 4 μπουλόνια; Βάση σεβρό; Βάση τείχους προστασίας (firewall); Οριζόντια βάση; Βάση κάτω από το δάπεδο; Κάθετη βάση; Άλλο
sk-SK: Typ upevnenia hlavného brzdového valca: Príruba s 2 skrutkami; Príruba so 4 skrutkami; Uchytenie na posilňovač; Uchytenie na prepážku; Horizontálne uchytenie; Uchytenie pod podlahu; Vertikálne uchytenie; Iné
de: Befestigungstyp des Hauptbremszylinders: 2-Loch-Flansch; 4-Loch-Flansch; Bremskraftverstärker-Montage; Spritzwand-Montage; Horizontale Montage; Unterflur-Montage; Vertikale Montage; Sonstige
fr: Type de montage du maître-cylindre de frein: Bride à 2 boulons; Bride à 4 boulons; Montage sur servofrein; Montage sur pare-feu; Montage horizontal; Montage sous le plancher; Montage vertical; Autre
zh-CN: 制动主缸安装类型: 双螺栓法兰; 4 螺栓法兰; 助力器安装; 防火墙安装; 水平安装; 地板下安装; 垂直安装; 其他
lt-LT: Stabdžių pagrindinio cilindro montavimo tipas: 2 varžtų flanšas; 4 varžtų flanšas; Stiprintuvo laikiklis; Tvirtinimas prie pertvaros; Horizontalus tvirtinimas; Tvirtinimas po grindimis; Vertikalus tvirtinimas; Kitas
da: Monteringstype for hovedbremsecylinder: 2-bolt flange; 4-bolt flange; Forstærkermontering; Torpedomontering; Horisontal montering; Montering under gulv; Vertikal montering; Andet
th: ประเภทการติดตั้งแม่ปั๊มเบรก: หน้าแปลนแบบ 2 น็อต; หน้าแปลนแบบ 4 น็อต; ยึดกับหม้อลมเบรก; ยึดกับผนังกั้นห้องเครื่อง; ยึดแนวนอน; ยึดใต้พื้น; ยึดแนวตั้ง; อื่นๆ
en: Brake master cylinder mounting type: 2-bolt flange; 4-bolt flange; Booster mount; Firewall mount; Horizontal mount; Under-floor mount; Vertical mount; Other
pt-BR: Tipo de montagem do cilindro mestre do freio: Flange de 2 parafusos; Flange de 4 parafusos; Montagem no hidrovácuo; Montagem na parede corta-fogo; Montagem horizontal; Montagem sob o assoalho; Montagem vertical; Outro
sl-SI: Vrsta pritrditve glavnega zavornega cilindra: Prirobnica z 2 vijakoma; Prirobnica s 4 vijaki; Pritrditev na ojačevalnik; Pritrditev na požarni zid; Vodoravna pritrditev; Pritrditev pod tlemi; Navpična pritrditev; Drugo
es: Tipo de montaje del cilindro maestro de freno: Brida de 2 tornillos; Brida de 4 tornillos; Montaje en servofreno; Montaje en cortafuegos; Montaje horizontal; Montaje bajo el suelo; Montaje vertical; Otro
hr-HR: Vrsta montaže glavnog kočionog cilindra: Prirubnica s 2 vijka; Prirubnica s 4 vijka; Nosač pojačivača; Nosač na vatrozid; Vodoravni nosač; Nosač ispod poda; Okomiti nosač; Ostalo
nl: Rem hoofdcilinder montagestijl: 2-bouts flens; 4-bouts flens; Versterkermontage; Schutbordmontage; Horizontale montage; Ondervloermontage; Verticale montage; Overig
cs: Typ uchycení hlavního brzdového válce: Příruba se 2 šrouby; Příruba se 4 šrouby; Montáž na posilovač; Montáž na dělicí přepážku; Horizontální montáž; Montáž pod podlahu; Vertikální montáž; Jiné
tr: Fren ana merkez silindiri montaj tipi: 2 cıvatalı flanş; 4 cıvatalı flanş; Fren takviyesi montajlı; Motor paneli montajlı; Yatay montajlı; Zemin altı montajlı; Dikey montajlı; Diğer
ru: Тип крепления главного тормозного цилиндра: Фланец с 2 болтами; Фланец с 4 болтами; Крепление на усилитель; Крепление на моторный щит; Горизонтальное крепление; Подпольное крепление; Вертикальное крепление; Другое
bg-BG: Тип на монтаж на главния спирачен цилиндър.: Фланец с 2 болта; Фланец с 4 болта; Монтаж на серво; Монтаж на защитна стена; Хоризонтален монтаж; Монтаж под пода; Вертикален монтаж; Други
pt-PT: Tipo de montagem do cilindro principal do travão: Flange de 2 parafusos; Flange de 4 parafusos; Montagem no servofreio; Montagem no painel corta-fogo; Montagem horizontal; Montagem sob o piso; Montagem vertical; Outro
vi: Kiểu lắp đặt xi lanh chính phanh: Mặt bích 2 bu-lông; Mặt bích 4 bu-lông; Gắn bầu trợ lực; Gắn vách ngăn; Gắn ngang; Gắn dưới sàn; Gắn dọc; Khác
pl: Typ montażu pompy hamulcowej: Kołnierz na 2 śruby; Kołnierz na 4 śruby; Mocowanie do wspomagania; Mocowanie do grodzi; Mocowanie poziome; Mocowanie podłogowe; Mocowanie pionowe; Inne